【裁判字號】    90,訴,1617
【裁判日期】    901130
【裁判案由】    清償債務
【裁判全文】
臺灣桃園地方法院民事判決  九十年度訴字第一六一七號
    原      告  新竹國際商業銀行股份有限公司
    法定代理人  丙○○
    送達代收人  丁○○
    訴訟代理人  黃敬寓
    被      告  乙○○○
    訴訟代理人  甲○○
右當事人間請求清償債務事件，本院判決如左：
    主      文
被告應連帶給付原告新台幣貳佰玖拾柒萬參仟零柒拾元，及自民國八十九年四月十二
日起至清償日止，按年息百分之九點九一計算之利息，與自民國八十九年五月十二日
起至清償日止，其逾期在六個月以內者，按上開利率之百分之十，逾期在六個月以上
者，按上開利率百分之二十計付之違約金。
訴訟費用由被告連帶負擔。
    事      實
一、原告方面：
（一）聲明：如主文第一項所示。
（二）陳述：
      被告乙○○○於民國（下同）八十七年七月十五日，邀同被告甲○○為連帶保
      證人，向原告借款新台幣（下同）三百零七萬元，約定利息按原告訂定之基本
      放款利率加一點六碼（每碼以百分之零點二五計算）機動計息【本件原告得請
      求全部給付時，基本放款利率為百分之九點五一，經加一點六碼（每碼以百分
      之零點二五計算）後，原告得請求之利率為百分之九點九一】，約定自八十七
      年七月十六日起至一百零七年七月十六日止，以每一個月為一期，共分二百四
      十期，按期於當月十一日平均攤還本息，按月計付，如未按期攤還本金或繳納
      利息時，除仍按上開利率計息外，逾期在六個月以內者，按上開利率之百分之
      十，逾期在六個月以上者，按上開利率百分之二十加付違約金。惟查上開借款
      ，僅攤還至八十九年四月十一日止，尚結欠如主文第一項所示之本金、利息、
      違約金。迭經催討無效，依借據約定事項第三、四條第一項約定，本案借款視
      同全部到期，爰依借貸契約及連帶保證契約，提起本件訴訟。
（三）證據：提出借據一份、放款客戶往來明細二紙、被告二人之戶籍謄本各一紙、
      收入傳票及轉帳支出傳票各一紙、原告八七一一一七竹企銀管字第八二五八號
      函一紙、八十八年四月二十日竹商銀字第四○○之二號公告一紙、中央銀行八
      十七年七月二十日（八七）台央業字第○二○○七五二號函一紙為證。
二、被告方面：
（一）聲明：原告之訴駁回。
（二）陳述：借據上之對保日期是原告自己填的，原告利息太高了，且不明白為何還
      欠原告那麼多錢，另外在經濟上亦無法負擔。
    理      由
一、本件原告主張之事實，業據其提出借據一份、放款客戶往來明細二紙、收入轉票
    及轉帳支出傳票各一紙為證，被告就借據上之簽名及蓋章為其二人所為並無爭執
    ，且自承自八十九年五月十一日起即未依約按期繳納本息，惟抗辯借據上之對保
    日期是原告自己填的，原告利息太高，且不明白為何還欠原告那麼多錢，另外在
    經濟上亦無法負擔云云。經查：
（一）有關借據上之對保日期係原告所得為之，故被告此部分之抗辯，尚與原告本件
      請求無涉。
（二）本件兩造就借款之利率，係約定按原告牌告基本放款利率加一點六碼（每碼以
      百分之零點二五計算，計為百分之零點四）計算，故當時借款利率為百分之九
      點九五，兩造亦約定嗣後原告基本放款利率調整時，同意自調整日起改按原告
      當時牌告之基本放款利率加原約定加（減）碼數機動調整之，業據原告提出，
      被告所不否認之借據內記載明確，而原告得請求全部給付時之基本放款利率為
      百分之九點五一，經加碼百分之零點四後，為百分之九點九一，亦經原告提出
      八七一一一七竹企銀管字第八二五八號函一紙、八十八年四月二十日竹商銀字
      第四○○之二號公告一紙、中央銀行八十七年七月二十日（八七）台央業字第
      ○二○○七五二號函一紙為證，故原告有關利率之請求，應屬有理由，被告此
      部分抗辯不足採信。
（三）又有關被告尚欠有二百七十九萬元三千零七十元未清償之事實，亦據原告提出
      放款客戶往來明細表二張為證，該明細表亦詳載被告自借款後清償之情形，故
      原告此部分之主張，應屬有理由，被告此部分之抗辯，亦難採信。
（四）另被告以經濟上無法負擔等語以為抗辯，此係以借款之償還方式以為辯解，與
      本件兩造間之借貸契約及連帶保證契約之成立無涉，是被告此部分之辯解委無
      足採。
（五）從而原告依消費借貸及連帶保證契約請求被告應連帶給付原告如主文第一項所
      示之本金、利息、違約金，為有理由，應予准許。
二、據上論結，原告之訴為有理由，依民事訴訟法第七十八條、第八十五條第二項，
    判決如主文。
中      華      民      國    九十      年     十一     月     三十     日
                              臺灣桃園地方法院民事第二庭
~B審判長法官  邱瑞祥
~B法      官  熊祥雲
~B法      官  陳心婷
右為正本係照原本作成
如對本裁定抗告須於裁定送達後十日內向本院提出抗告狀
中      華      民      國    九十      年     十二     月        七    日
~B法院書記官  陳  珊


司法院資訊處製作；財團法人民間司法改革基金會備份。
